---
title: ""
output: html_document
---
##Instruções

Para reproduzir o código abaixo, baixe o arquivo [aqui](data/alternancia.csv). Instale tambem os pacotes dplyr e data.table assim: install.packages("nome_do_pacote").

```{r 0, message=FALSE}
library(dplyr)
library(data.table)
options(warn = -1) 
```

```{r setup, message=FALSE}
#MUDE O DIRETORIO PARA ONDE VOCÊ SALVOU O ARQUIVO
setwd('C:/Users/Lenovo/Documents/GitHub/eye_tracking_ufabc/data')

data =
  fread("alternancia.csv")[, 2: ncol(fread("alternancia.csv"))]

data =
  filter(data, 
          data$dado_bom == 1
  )
```

<center> <h1>Descritivas</h1> </center> 

##1) Média de acerto (olhou frente) por condição IJA e RJA e ano

```{r setup2, echo=TRUE}
d <- plyr::ddply(data, c('condicao', '`SessÌ£o`', '`pre/pos`'), summarise,
                           
                 olhou_frente_mean = mean(olhou_frente, na.rm = T),
                 olhou_frente_sum = sum(olhou_frente),
                 n_frente = length(olhou_frente)

)
d[order(d$`SessÌ£o`),]
```

##2) Média de erro (olhou errado) por condição IJA e RJA e ano

```{r setup3, echo=TRUE}
d <- plyr::ddply(data, c('condicao', '`SessÌ£o`', '`pre/pos`'), summarise,

                 olhou_errado_mean = mean(olhou_errado, na.rm = T),
                 olhou_errado_sum = sum(olhou_errado),
                 n_errado = length(olhou_errado)
)
d[order(d$`SessÌ£o`),]
```


##3) Médias de alternancia rosto-brinquedo (fundo-frente) e brinquedo-rosto (frente - fundo)

```{r setup4, echo=TRUE}
d <- plyr::ddply(data, c('condicao', '`SessÌ£o`', '`pre/pos`'), summarise,

                 fundo_frente = mean(fundo_frente, na.rm = T),
                 frente_fundo = mean(frente_fundo, na.rm = T)

)
d[order(d$`SessÌ£o`),]
```

##4) Média de alternancia brinquedo alvo (frente-errado) e brinquedo não alvo (errado-frente) 

```{r setup6, echo=TRUE}
d <- plyr::ddply(data, c('condicao', '`SessÌ£o`', '`pre/pos`'), summarise,

                 frente_errado = mean(frente_errado, na.rm = T),
                 errado_frente = mean(errado_frente, na.rm = T)
)
d[order(d$`SessÌ£o`),]
```


<center> <h1>Longitudinal</h1> </center> 



##1) Média de acerto (olhou frente) por condição IJA e RJA e ano

```{r setup1b, include=FALSE}
for(i in 1:length(data$alternancia_rja)){
  if(is.na(data$alternancia_rja[i] )){
    data$alternancia_rja[i] = 0
  }
}

for(i in 1:length(data$alternancia_ija)){
  if(is.na(data$alternancia_ija[i] )){
    data$alternancia_ija[i] = 0
  }
}
```

```{r setup2b, echo=TRUE}

d <- plyr::ddply(filter(data, !is.na(data$longitudinal)), c('condicao', '`pre/pos`'), summarise,
                           
                 olhou_frente_mean = mean(olhou_frente, na.rm = T),
                 olhou_frente_sum = sum(olhou_frente),
                 n_frente = length(olhou_frente)

)
d
```

##2) Média de erro (olhou errado) por condição IJA e RJA e ano

```{r setup3b, echo=TRUE}
d <- plyr::ddply(filter(data, !is.na(data$longitudinal)), c('condicao', '`pre/pos`'), summarise,

                 olhou_errado_mean = mean(olhou_errado, na.rm = T),
                 olhou_errado_sum = sum(olhou_errado),
                 n_errado = length(olhou_errado)
)
d
```

##3) Médias de alternancia rosto-brinquedo (fundo-frente) e brinquedo-rosto (frente - fundo)

```{r setup4b, echo=TRUE}
d <- plyr::ddply(filter(data, !is.na(data$longitudinal)), c('condicao', '`pre/pos`'), summarise,

                 fundo_frente = mean(fundo_frente, na.rm = T),
                 frente_fundo = mean(frente_fundo, na.rm = T)

)
d
```

##4) Média de alternancia brinquedo alvo (frente-errado) e brinquedo não alvo (errado-frente) 

```{r setup5b, echo=TRUE}
d <- plyr::ddply(filter(data, !is.na(data$longitudinal)), c('condicao', '`pre/pos`'), summarise,

                 frente_errado = mean(frente_errado, na.rm = T),
                 errado_frente = mean(errado_frente, na.rm = T)
)
d
```



